【裁判字號】    86,訴,2635
【裁判日期】    951031
【裁判案由】    貪污等
【裁判全文】
臺灣臺北地方法院刑事判決              86年度訴字第2635號
檢  察  官  臺灣臺北地方法院檢察署檢察官
被      告  甲○○
            乙○○○
                      號七樓
            丙○○
上列被告等人因貪污等案件，檢察官提起公訴 (八十五年度偵字
第二七五六八號、八十六年度偵字第一三一八七號、八十六年度
偵字第八０九六號)， 嗣因被告就被訴事實為有罪之陳述，經公
訴人聲請於審判外進行協商程序，本院合議庭予以同意，茲判決
如下：
       主  文
甲○○行使偽造之汽車駕駛執照，足以生損害於公眾，處有期徒
刑參月，如易科罰金，以銀元參佰元即新台幣玖佰元折算壹日。
緩刑貳年。如附表編號1之汽車駕駛執照沒收。
乙○○○行使偽造之汽車駕駛執照，足以生損害於公眾，處有期
徒刑參月，如易科罰金，以銀元參佰元即新台幣玖佰元折算壹日
。緩刑貳年。如附表編號2之汽車駕駛執照沒收。
丙○○行使偽造之汽車駕駛執照，足以生損害於公眾，處有期徒
刑參月，如易科罰金，以銀元參佰元即新台幣玖佰元折算壹日。
如附表編號3之汽車駕駛執照沒收。
      事實及理由
一、被告甲○○、乙○○○、丙○○等人之犯罪事實、證據並所
    犯法條均如附表所示。
二、本件經檢察官與被告甲○○、乙○○○、丙○○等人於審判
    外達成協商之合意且被告甲○○、乙○○○、丙○○等人已
    認罪，其合意內容為：
(一)被告甲○○願受科刑範圍為有期徒刑三月，如易科罰金，以
    銀元三百元即新台幣九百元折算一日，緩刑二年。
(二)被告乙○○○願受科刑範圍為有期徒刑三月，如易科罰金，
    以銀元三百元即新台幣九百元折算一日，緩刑二年。
(三)被告丙○○願受科刑範圍為有期徒刑三月，如易科罰金，以
    銀元三百元即新台幣九百元折算一日。
(四)經查，上開協商合意並無刑事訴訟法第四百五十五條之四第
    一項所列情形之一，檢察官聲請改依協商程序而為判決，本
    院爰不經言詞辯論，於協商合意範圍內為協商判決，合予敘
    明。
三、應適用之法條：
    刑事訴訟法第四百五十五條之四第二項、第四百五十五條之
    八，刑法第二條第一項前段、修正前刑法第二百十六條、第
    二百十二條、第四十一條第一項前段、第三十八條第一項第
    二款、刑法第七十四條第一款，罰金罰鍰提高標準條例第一
    條前段、修正前罰金罰鍰提高標準條例第二條、現行法規所
    定貨幣單位折算新台幣條例第二條。
四、本判決除有刑事訴訟法第四百五十五條之四第一項第一款、
    第二款、第四款、第六款、第七款所定情形之一，或違反同
    條第二項規定者外，不得上訴。
五、本案經檢察官郭瑜芳到庭執行職務。
六、如不服本件判決，得自收受判決送達之日起十日內，向本院
    提出上訴書狀，上訴於第二審法院。
中    華    民    國  九十五   年   十   月  三十一   日
                          刑事第九庭審判長法  官  蘇素娥
                                          法  官  黃紹紘
                                          法  官  林怡秀
如不服本判決，應於判決送達後10日內向本院提出上訴狀 (應抄
附繕本)。
                                          書記官林妙穗
中    華    民    國  九十五   年   十   月  三十一   日
附錄本案論罪科刑法條：
中華民國刑法第212條
 (偽造變造特種文書罪)
偽造、變造護照、旅券、免許證、特許證及關於品行、能力服務
或其他相類之證書、介紹書，足以生損害於公眾或他人者，處1
年以下有期徒刑、拘役或300元以下罰金。
中華民國刑法第216條
(行使偽造變造或登載不實之文書罪)
行使第210條至第215條之文書者，依偽造、變造文書或登載不實
事項或使登載不實事項之規定處斷。
附表：
┌──┬───┬────────┬──────┬───┐
│編號│姓 名 │犯  罪   事  實 │證據及所犯法│備 註 │
│    │      │                │條          │      │
├──┼───┼────────┼──────┼───┤
│ 1  │甲○○│八十五年十一月間│證據：被告呂│1被告 │
│    │      │，未考試通過取得│美奇於調查局│甲○○│
│    │      │駕駛執照，竟以新│詢問時、本院│無前科│
│    │      │台幣 (下同)六千 │九十五年十月│紀錄。│
│    │      │元之代價，向不詳│四日審理時之│2偽造 │
│    │      │姓名之成年人，購│自白、普通汽│之汽車│
│    │      │買本人名義偽造之│車駕駛執照登│駕駛執│
│    │      │汽車駕駛執照而行│記書 (見證物│照，為│
│    │      │使之，足以生損害│袋三第13號) │被告呂│
│    │      │於公路監理機關對│            │美奇所│
│    │      │於汽車駕駛執照管│所犯法條：刑│有，供│
│    │      │理之正確性。    │法第216條、 │犯罪所│
│    │      │                │第212條     │用之物│
│    │      │                │            │，雖未│
│    │      │                │            │扣案，│
│    │      │                │            │但不能│
│    │      │                │            │證明業│
│    │      │                │            │已滅失│
│    │      │                │            │，爰併│
│    │      │                │            │予宣告│
│    │      │                │            │沒收。│
├──┼───┼────────┼──────┼───┤
│ 2  │林李金│八十五年八月間，│證據：被告林│1被告 │
│    │菊    │因未參加汽車駕駛│李金菊於本院│林李金│
│    │      │執照測驗，乃向不│九十五年十月│菊無前│
│    │      │知名成年人，以不│四日審理時之│科紀錄│
│    │      │詳代價，購買本人│自白、普通汽│。2偽 │
│    │      │名義偽造之汽車駕│車駕駛執照登│造之汽│
│    │      │駛執照而行使之，│記書 (見證物│車駕駛│
│    │      │足生損害於公路監│袋三第48號) │執照，│
│    │      │理機關對於汽車駕│            │為被告│
│    │      │駛執照管理之正確│所犯法條：刑│林李金│
│    │      │性。            │法第216條、 │菊所有│
│    │      │                │第212條     │，供犯│
│    │      │                │            │罪所用│
│    │      │                │            │之物，│
│    │      │                │            │雖未扣│
│    │      │                │            │案但不│
│    │      │                │            │能證明│
│    │      │                │            │業已滅│
│    │      │                │            │失，爰│
│    │      │                │            │併予宣│
│    │      │                │            │告沒收│
│    │      │                │            │。    │
├──┼───┼────────┼──────┼───┤
│ 3  │丙○○│八十四年十月間，│證據：被告謝│1偽造 │
│    │      │因未參加汽車駕駛│友棠於本院九│之汽車│
│    │      │執照測驗，乃向不│十五年十月四│駕駛執│
│    │      │知名成年人，以不│日審理時之自│照，為│
│    │      │詳代價，購買本人│白、普通汽車│被告謝│
│    │      │名義偽造之汽車駕│駕駛執照登記│友棠所│
│    │      │駛執照而行使之，│書(見證物袋 │有，供│
│    │      │足生損害於公路監│三第47號)   │犯罪所│
│    │      │理機關對於汽車駕│            │用之物│
│    │      │駛執照管理之正確│所犯法條：刑│，雖未│
│    │      │性。            │法第216條、 │據扣案│
│    │      │                │第212條     │，但不│
│    │      │                │            │能證明│
│    │      │                │            │業已滅│
│    │      │                │            │失，爰│
│    │      │                │            │併予宣│
│    │      │                │            │告沒收│
│    │      │                │            │。    │
└──┴───┴────────┴──────┴───┘


司法院資訊處製作；財團法人民間司法改革基金會備份。
